【裁判字號】    97,交易,343
【裁判日期】    970924
【裁判案由】    過失傷害
【裁判全文】
臺灣臺中地方法院刑事判決             97年度交易字第343號
公  訴  人  臺灣臺中地方法院檢察署檢察官
被      告  丙○○
上列被告因過失傷害案件，經檢察官提起公訴（97年度偵字第75
90號），本院判決如下：
    主    文
丙○○犯過失傷害罪，處有期徒刑貳月，如易科罰金，以新臺幣
壹仟元折算壹日。緩刑貳年。
    犯罪事實
一、丙○○於民國96年8月6日中午12時20分許，騎乘車牌號碼YJ
    I-003號重型機車，沿臺中市○○路由雷中街往水湳路方向
    （自西往東）行駛，行至平德路與四平路交岔路口時，本應
    注意車輛行駛時，應注意車前狀況，並隨時採取必要之安全
    措施，而依當時情形亦無不能注意之情事，竟疏未注意及此
    ，適其同路同向右前方，有自身亦疏未注意轉彎車應讓直行
    車先行，並疏未注意保持安全距離之乙○○騎乘車牌號碼M2
    V-888號重型機車，沿平德路慢車道貿然左轉往四平路行駛
    ，二車遂在上開交岔路口發生碰撞，致乙○○人車倒地，因
    而受有骨盆骨折等傷害。丙○○於警方前往行政院衛生署臺
    中醫院處理車禍時在場，並當場承認其為肇事人，而接受裁
    判。
二、案經乙○○訴由臺灣臺中地方法院檢察署檢察官偵查起訴。
    理    由
一、證據能力之說明﹕
    按現行刑事訴訟法為保障被告之反對詰問權，排除具有虛偽
    危險性之傳聞證據，以求實體真實之發見，於該法第159 條
    第1 項明定被告以外之人於審判外之言詞或書面陳述，除法
    律有規定者外，不得作為證據。而刑事訴訟法第159條之1至
    159條之4有傳聞法則之例外規定，且被告以外之人於審判外
    之陳述，雖不符前4 條之規定，而經當事人於審判程序同意
    作為證據，法院審酌該言詞陳述或書面陳述作成時之情況，
    認為適當者，亦得為證據；當事人、代理人或辯護人於法院
    調查證據時，知有第159條第1項不得為證據之情形，而未於
    言詞辯論終結前聲明異議者，視為有前項之同意，刑事訴訟
    法第159條之5定有明文。本件關於以下論及之告訴人乙○○
    於偵查中之指述，係屬被告以外之人於審判外之陳述，而檢
    察官、被告並未就上開陳述有所爭執，且迄於言詞辯論終結
    前，均未主張有刑事訴訟法第159條第1項不得為證據之情形
    ，是應認已同意作為證據，且經本院審酌後，認無不適當之
    情形，應認具有證據能力，合先敘明。
二、認定犯罪事實所憑之證據及理由﹕
    上開犯罪事實，業據被告丙○○於本院審理時為認罪之陳述
    ，核與告訴人乙○○於偵查中之指述大致相符，並有道路交
    通事故現場圖、道路交通事故調查報告表(一)、(二)各1張、道
    路交通事故談話紀錄表2份、臺中市○○○道路交通事故初
    步分析研判表、照片6張、臺灣省臺中市區車輛行車事故鑑
    定委員會臺中市區970177案之鑑定意見書及告訴人乙○○提
    出之行政院衛生署臺中醫院診斷證明書影本1紙等附卷可資
    佐證，足見被告之自白與事實相符，應堪採信。本件事證明
    確，被告上開犯行，堪予認定，應依法論科。
三、論罪科刑﹕
    核被告丙○○所為，係犯刑法第284條第1項前段之過失傷害
    罪。復查被告僅有輕型機車駕照，無重型機車駕照；其無重
    型機車駕駛執照仍騎乘上開重型機車，因而致告訴人乙○○
    受傷，依法應負過失傷害罪責，依道路交通管理處罰條例第
    86條第1項規定，應加重其刑。又被告於肇事後因告訴人受
    傷經送往行政院衛生署臺中醫院治療時，在未經有偵查權之
    機關或公務員發覺為犯嫌前，向到該醫院處理本件車禍之台
    中市警察局第五分局交通分隊警員鍾美能陳明其為肇事者及
    肇事經過等情，此有警員鍾美能出具之臺中市○○○道路交
    通事故肇事人自首情形紀錄表一份附卷可稽，足認被告係自
    首而接受裁判，爰依刑法第62條前段規定減輕其刑，並依法
    先加重後減輕之。爰審酌被告坦承犯行，具有悔意，且本件
    交通事故之肇事主因係告訴人駕駛重機車由外車道變換車道
    左轉彎時未讓左後直行車先行，而被告無照駕駛重機車疏未
    注意車前狀況，為肇事次因（見臺灣省臺中市區車輛行車事
    故鑑定委員會臺中市區970177案之鑑定意見書），被告過失
    比例較輕及其犯罪之動機、目的、手段等一切情狀，量處如
    主文所示之刑，並諭知易科罰金之折算標準。又被告前未曾
    因故意犯罪受有期徒刑以上刑之宣告，有臺灣高等法院被告
    前案紀錄表在卷足憑，其素行尚佳，而因一時不慎，致罹刑
    章，犯罪後已坦承犯行，雖告訴人、被告間因賠償金額之問
    題而尚未達成和解，告訴人所受傷勢固然嚴重，惟被告肇事
    責任較輕，堪認被告經此罪刑之教訓，當益知戒慎而無再犯
    之虞，本院認其所宣告之刑，以暫不執行為適當，爰依刑法
    第74條第1項第1款規定，併予宣告緩刑2年，以勵自新。
四、適用之法律﹕
  (一)刑事訴訟法第299 條第1 項前段。
  (二)道路交通管理處罰條例第86條第1項。
  (三)刑法第284條第1項前段、第62條前段、第41條第1項前段、
    第74條第1項第1款。
  (四)刑法施行法第1條之1第1項、第2項前段。
本案經檢察官甲○○到庭執行職務。
中    華    民    國    97    年    9     月    24    日
                      刑事第八庭  法  官  戴嘉慧
上正本證明與原本無異。
如不服本判決，應於收受送達後10日內向本院提出上訴書狀（應
敘述具體理由並附繕本）。
上訴書狀如未敘述理由，應於上訴期間屆滿後20日內補提理由書
於本院。
                                  書記官  劉晴芬
中    華    民    國    97    年    9     月    24    日
【附錄本案論罪科刑法條】
《刑法第284條第1項前段》
因過失傷害人者，處六月以下有期徒刑、拘役或五百元以下罰金
。


司法院資訊處製作；財團法人民間司法改革基金會備份。
